---
title: "Практика 008"
author: "Arikova Kristina"
date: "2024-11-05"
format:
  md:
    output-file: "README.md"
editor: "visual"
---

Анализ данных сетевого трафика с использованием\
аналитической in-memory СУБД DuckDB.

## Цель

1.  Изучить возможности СУБД DuckDB для обработки и анализ больших данных

2.  Получить навыки применения DuckDB совместно с языком программирования R3.

3.  Получить навыки анализа метаинфомации о сетевом трафике

4.  Получить навыки применения облачных технологий хранения, подготовки и\
    анализа данных: Yandex Object Storage, Rstudio Server.

## Исходные данные

-   Компьютер

-   ОС Windows

-   Rstudio

-   Github

## Общий план выполнения

1.  Подготовка рабочего окружения
2.  Задание 1: Надите утечку данных из Вашей сети
3.  Задание 2: Надите утечку данных 2
4.  Задание 3: Надите утечку данных 3

## Содержание ЛР

### Шаг 1. Подготовка рабочего окружения

```{r}
library(dplyr)
```

```{r}
library(DBI)
```

```{r}
library(duckdb)
```

```{r}
con <- duckdb::duckdb()
```

### Шаг 2. Надите утечку данных из Вашей сети

### Шаг 3. Надите утечку данных 2

### Шаг 4. Надите утечку данных 3

## Оценка результата

## Вывод
