---
title: "Практика 007"
author: "Arikova Kristina"
date: "2024-12-08"
format:
  md:
    output-file: "README.md"
editor: "visual"
---

Анализ данных сетевого трафика при помощи библиотеки Arrow

## Цель

1.  Изучить возможности технологии Apache Arrow для обработки и анализ больших данных

2.  Получить навыки применения Arrow совместно с языком программирования R3.

3.  Получить навыки анализа метаинфомации о сетевом трафике

4.  Получить навыки применения облачных технологий хранения, подготовки и\
    анализа данных: Yandex Object Storage, Rstudio Server.

## Исходные данные

-   Компьютер

-   ОС Windows

-   Rstudio Server

-   Github

-   Yandex Object Storage

## Общий план выполнения

1.  Подготовка рабочего окружения
2.  Задание 1: Надите утечку данных из Вашей сети
3.  Задание 2: Надите утечку данных 2
4.  Задание 3: Надите утечку данных 3

## Содержание ЛР

### Шаг 1. Подготовка рабочего окружения

Подключен доступ к Rstudio Server и Yandex Object Storage.

Подготовка данных:

```{r}
#download.file('https://storage.yandexcloud.net/arrow-datasets/tm_data.pqt', destfile = "tm_data.pqt")

```

```{r}
library(arrow)
```

```{r}
df <- arrow::read_parquet("tm_data.pqt", use_threads=False)
```

### Шаг 2. Надите утечку данных из Вашей сети

Задание 1. Важнейшие документы с результатами нашей исследовательской деятельности в области создания вакцин скачиваются в виде больших заархивированных дампов.\
Один из хостов в нашей сети используется для пересылки этой информации – он пересылает гораздо больше информации на внешние ресурсы в Интернете, чем остальные компьютеры нашей сети. Определите его IP-адрес. Посмотрим стуктуру данных:

```{r}
library(dplyr)
```

```{r}
library(tidyverse)
```

```{r}
glimpse(df)
```

```{r}
leakage1 <- df %>% filter(grepl("^(12|13|14)\\.", src)) %>% group_by(src) %>% summarise("sum" = sum(bytes)) %>% arrange(desc(sum)) %>% head(1) %>% select(src) 
leakage1
```

**Ответ: 13.37.84.125** - IP-адрес, пересылающий наибольшее количество информации на внешние ресурсы.

### Шаг 3. Надите утечку данных 2

Задание 2. Другой атакующий установил автоматическую задачу в системном планировщик еcron для экспорта содержимого внутренней wiki системы. Эта система генерирует большое количество трафика в нерабочие часы, больше чем остальные хосты.\
Определите IP этой системы. Известно, что ее IP адрес отличается от нарушителя из предыдущей задачи.

Определим рабочее время по количеству передаваемого трафика:

```{r}
library(ggplot2)
```

```{r}

working_hours <- df %>% mutate(trafic = (str_detect(src, "^((12|13|14)\\.)") & !str_detect(dst, "^((12|13|14)\\.)"))) %>% mutate(time = as.POSIXct(df$timestamp)) %>% mutate(hour = hour(time))  %>% group_by(hour) %>% summarise(total_bytes = sum(bytes, na.rm = TRUE)) %>% arrange(hour)
                              
```

```{r}
ggplot(working_hours, aes(x = hour, y = total_bytes)) +
  geom_line() +
  labs(title = "Общее количество переданных байтов по часам", x = "Час", y = "Объем трафика (байты)")
```

Определены нерабочие часы: 00:00 - 15:00.

```{r}
leakage2 <- df %>% mutate(time = as.POSIXct(df$timestamp)) %>% mutate(hour = hour(time)) %>% filter( hour >= 0 & hour <= 15, grepl("^(12|13|14)\\.", src), src != '13.37.84.125') %>% group_by(src) %>% summarise(total_bytes = sum(bytes, na.rm = TRUE)) %>% slice_max(total_bytes)
```

```{r}
leakage2
```

**Ответ: 12.59.25.34**

### Шаг 4. Надите утечку данных 3

Задание 3. Еще один нарушитель собирает содержимое электронной почты и отправляет в Интернет используя порт, который обычно используется для другого типа трафика.\
Атакующий пересылает большое количество информации используя этот порт, которое нехарактерно для других хостов, использующих этот номер порта.\
Определите IP этой системы. Известно, что ее IP адрес отличается от нарушителей из предыдущих задач.

```{r}
ip_traffic <- df %>%
  group_by(port) %>%
  summarise(
    total_bytes = sum(bytes, na.rm = TRUE),
    src_ips = paste(unique(src), collapse = "; "),
    dst_ips = paste(unique(dst), collapse = "; ")
  ) %>%
  arrange(desc(total_bytes))
head(ip_traffic, 1)
```

## Оценка результата

Получены практические навыки работы с технологией Apache Arrow для обработки и анализ больших данных.

## Вывод

Проведен анализ метаинфомации о сетевом трафике.
