---
title: "PR_2_2"
author: "Arikova Kristina"
date: "2024-09-21"
format:
  md:
    output-file: "README.md"
editor: "visual"
---

# Практика 002

По дисциплине "Информационно-аналитические технологии поиска угроз инорфмационной безопасности"

Основы обработки данных с помощью R и Dplyr


## Цель работы
1. Развить практические навыки использования языка программирования R для
обработки данных
2. Закрепить знания базовых типов данных языка R
3. Развить практические навыки использования функций обработки данных пакета
dplyr – функции `select()`, `filter()`,` mutate()`, `arrange()`, `group_by()`

## Выполнение работы

Проанализировать встроенный в пакет dplyr набор данных starwars с помощью
языка R. 
```{r}
library(dplyr)
starwars
```
### 1. Сколько строк в датафрейме?

```{r}
starwars %>% nrow()
```
### 2. Сколько столбцов в датафрейме? 

```{r}
starwars %>% ncol()
```
### 3.Как просмотреть примерный вид датафрейма?

```{r}
starwars %>% glimpse()
```
### 4. Сколько уникальных рас персонажей (species) представлено в данных?


```{r}
length(unique(starwars$species))
```

### 5. Найти самого высокого персонажа.

```{r}
starwars %>% arrange(desc(height)) %>% head(1) %>% select(name)
```
### 6. Найти всех персонажей ниже 170.

```{r}
starwars %>% filter(height < 170)%>%
select(name)
```

### 7. Подсчитать ИМТ (индекс массы тела) для всех персонажей.

```{r}
starwars %>% mutate("BMI" = mass/(height*height)) %>% select(name,BMI)
```

### 8.Найти 10 самых “вытянутых” персонажей.

```{r}
starwars %>% mutate(Stretching = mass/height)  %>% arrange(desc(Stretching)) %>% head(10) %>% select(name,Stretching) 
```
### 10. Найти средний возраст персонажей каждой расы вселенной Звездных войн.

```{r}

```

### 10. Найти самый распространенный цвет глаз персонажей вселенной Звездных войн.

```{r}

```

### 11. Подсчитать среднюю длину имени в каждой расе вселенной Звездных войн.

```{r}

```

## Вывод 
1. Получены практические навыки использования языка программирования R для обработки данных
2. Закреплены знания базовых типов данных языка R
3. Получены практические навыки использования функций обработки данных пакета dplyr 