---
title: "PR_2_2"
author: "Arikova Kristina"
date: "2024-09-21"
format:
  md:
    output-file: "README.md"
editor: "visual"
---

# Практика 002

По дисциплине "Информационно-аналитические технологии поиска угроз инорфмационной безопасности"

Основы обработки данных с помощью R и Dplyr


## Цель работы
1. Развить практические навыки использования языка программирования R для
обработки данных
2. Закрепить знания базовых типов данных языка R
3. Развить практические навыки использования функций обработки данных пакета
dplyr – функции `select()`, `filter()`,` mutate()`, `arrange()`, `group_by()`

### 1. Сколько строк в датафрейме?
```{r}
library(dplyr)
starwars
```
### 1. Сколько строк в датафрейме?

```{r}
starwars %>% nrow()
```
### 2. Сколько столбцов в датафрейме? 

```{r}
starwars %>% ncol()
```
### 3.Как просмотреть примерный вид датафрейма?

```{r}
starwars %>% glimpse()
```
### 4. Сколько уникальных рас персонажей (species) представлено в данных?


```{r}
unique(starwars[c("species")]) 
```

### 5. Найти самого высокого персонажа.

```{r}
max(starwars[c("height")])
```
### 6. Найти всех персонажей ниже 170.

```{r}

```

